臺灣臺北地方法院交通事件裁定　　　　96年度交聲字第1459號
原處分機關　　臺北市交通事件裁決所
異　議　人
即受處分人　　甲○○
上列異議人即受處分人因違反道路交通管理處罰條例案件，對於
臺北市交通事件裁決所中華民國九十六年十一月十三日以北市裁
二字第裁二二－Ｃ00000000號所為之處分（原舉發案號
：臺北縣政府警察局北縣警交大字第Ｃ00000000號），
聲明異議，本院裁定如下：
    主  文
異議駁回。
    理  由
一、本件異議意旨略以：異議人即受處分洪沁宜於民國九十六年
    七月三十一日晚上七時三十分許，係將所有之車牌號碼Ｎ九
    九－一八一號重型機車停放自家店門口前，隔日即九十六年
    八月一日上午發現機車被移至旁邊紅線處，此應計程車為便
    於在其店門前停車，遂將騎上開重型機車挪至一旁所致，不
    應由異議人負責，其先前亦曾多次因計程車在該處停車，直
    至開店營業時仍未離去之故，遂委請員警幫忙通知車主前來
    移車之情形。詎竟因此遭製單舉發有將上開重型機車停放在
    劃設紅線之禁止臨時停車處所之違規行為，經向原處分機關
    即臺北市交通事件裁決所異議後，原處分機關仍認其有上開
    違規行為，並依違反道路交通管理處罰條例第五十六條第一
    項第一款規定，裁處異議人罰鍰新臺幣（下同）六百元。為
    此，聲明異議。
二、按汽車駕駛人停車時，有在禁止臨時停車處所停車之情形者
    ，處六百元以上一千二百元以下罰鍰，道路交通管理處罰條
    例第五十六條第一項第一款定有明文。又標線係用以管制交
    通，表示警告、禁制、指示之標識，以線條、圖形、標字或
    其他導向裝置劃設於路面或其他設施上，而標線型態中之「
    紅實線」設於路側，用以禁止臨時停車者，道路交通標誌標
    線號誌設置規則第一百四十六條、第一百四十九條第一項第
    五款分別定有明文。另汽車駕駛人之行為有違規停車而駕駛
    人不在場之情形，當場不能或不宜攔截製單舉發者，得對汽
    車所有人逕行舉發處罰，並應記明車輛牌照號碼、車型等可
    資辨明之資料，查明汽車所有人姓名或名稱、住址後，以汽
    車所有人為被通知人製單舉發處罰之，道路交通管理處罰條
    例第七之二條第一項第五款、第二項第四款、第四項亦分別
    規定甚明。
三、經查：異議人即受處分人洪沁宜所有之上開重型機車，確有
    於九十六年八月一日上午七時五十八分許，停放在劃有紅實
    線之臺北縣中和市○○路二巷口之違規事實，有違規採證照
    片一張在卷可稽。且異議人所有之上開重型機車在上開時、
    地為警拍照採證時，上開違規地點除停放異議人所有之上開
    重型機車外，別無其他車輛停放，此觀諸上開違規採證照片
    即明。況臺北縣政府警察局交通隊警員製單舉發異議人所有
    支上開重型機車有上開違反道路交通管理事件之違規行為，
    本質上為行政處分，係公務員基於職務上之權力，依法就特
    定具體事件所為具公法上效果之行政行為，基於公務員為公
    法上行為具有公信力之原則，該行政行為當可被推定為真正
    ，該據以依法處分之事實認定亦為正確無誤。反觀，異議人
    並未提出或聲請本院調查任何證據資料，以供查核上開行政
    處分確有違法疏漏之處，是異議人辯稱係因計程車為便於在
    該處停車起見，擅自將上開重型機車移往一旁紅線處停放云
    云，嫌屬無據。準此，異議人所有之上開重型機車有於上開
    時、地在禁止臨時停車之處所停車之違規事實，既堪認定，
    且原舉發機關即臺北縣政府交通隊警員到場拍照採證時，復
    有駕駛人不在場，當場不能或不宜攔截製單舉發之情事，是
    原舉發機關依上開道路交通管理處罰條例第七之二條第一項
    第五款、第二項第四款、第四項規定，在記明車輛牌照號碼
    、車型等可資辨明之資料，查明汽車所有人即異議人之姓名
    或名稱、住址後，以異議人為被通知人逕行製單舉發處罰，
    於法並無不合。從而，原處分機關依道路交通管理處罰條例
    第五十六條第一項第一款、道路交通管理事件統一裁罰基準
    及處理細則及違反道路交通管理事件統一裁罰基準表之規定
    ，裁處異議人罰鍰六百元，於法並無不合，異議人之異議為
    無理由，應予駁回。
據上論斷，應依道路交通管理處罰條例第八十七條第二項，道路
交通案件處理辦法第十九條，裁定如主文。
中　　華　　民　　國　　96　　年　　11　　月　　29　　日
                        臺灣臺北地方法院交通法庭
                            法　官  吳麗英
以上正本證明與原本無異。
如不服本裁定，應於送達後五日內，向本院提出抗告狀。
　　　　　　　　　　　　　　書記官　田華仁
中　　華　　民　　國　　96　　年　　11　　月　　30　　日
